【裁判字號】    90,訴,281
【裁判日期】    900726
【裁判案由】    毒品危害防制條例
【裁判全文】
臺灣臺南地方法院刑事判決                            九十年度訴字第二八一號
    公  訴  人  臺灣台南地方法院檢察署檢察官
    被      告  甲○○
右列被告因毒品危害防制條例案件，經檢察官提起公訴（八十九年度毒偵緝字第六三
九號、九十年度毒偵字第九七號），本院判決如左：
    主  文
甲○○連續施用第一級毒品，處有期徒刑拾月；又連續施用第二級毒品，處有期徒刑
陸月。應執行有期徒刑壹年參月。
扣案之第一級毒品海洛因（淨重貳拾肆點玖貳公克）、第二級毒品安非他命（送驗後
淨重參點零零零肆公克）、大麻（淨重零點柒公克），均沒收併銷燬之；扣案之電子
秤壹個、研磨器壹組、吸食器壹組、分裝袋壹佰零伍個，均沒收。
    事  實
一、甲○○前因施用毒品案件經本院裁定送觀察、勒戒後，認無繼續施用毒品之傾向
    ，經台灣台南地方法院檢察署檢察官於民國八十八年九月二十一日以八十八年度
    毒偵字第二八五號不起訴處分確定。惟甲○○又基於概括之犯意，連續自八十八
    年十二月十四日經台灣台南地方法院檢察署觀護人室採尿前回溯二十六小時內之
    某時起（起訴書誤載為八十八年十二月十四日或前二十四小時內之某時），至八
    十九年十二月二十日（起訴書誤載為八十九年十二月二十一日）止，在其住處台
    南市○○街二十二號二樓，將第一級毒品海洛因粉末摻入香煙之方法，非法吸用
    第一級毒品海洛因多次。甲○○又另行起意，基於施用第二級毒品之概括犯意，
    其間自八十八年十二月十四日經台灣台南地方法院檢察署觀護人室採尿前回溯九
    十六小時內之某時起，至八十九年十二月二十日（起訴書誤載為八十九年十二月
    二十一日）止，在前址及台南市○區○○路二二二巷卅一號等處，以玻璃球燒烤
    之方式，施用第二級毒品安非他命多次，且自八十九年十二月十一日起至同年十
    二月二十日中午十二時許止，復在不詳處所，以摻香煙之方法，每日吸食第二級
    毒品大麻一次，而於五年內再犯毒品危害防制條例第十條第一項、第二項之罪。
    其間於八十八年十二月十四日經台灣台南地方法院檢察署觀觀人室驗尿查獲；復
    於八十九年十二月二十日晚上十時四十分許在台南市○○街二十二號二樓之住處
    ，因通緝經警緝獲，嗣經採尿檢驗而查獲，並扣得其所之毒品海洛因（淨重二四
    ．九二公克）、安非他命（送驗後淨重三．０００四公克）、大麻（淨重０．七
    公克）、電子秤一個、研磨器一組、吸食器一組、分裝袋一百零五個。嗣經本院
    以八十九年度毒聲字第六五八號裁定送觀察、勒戒後，認有繼續施用毒品之傾向
    。
二、案經台灣台南地方法院檢察署觀護人室及台南市警察局第六分局報告台灣台南地
    方法院檢察署檢察官偵查起訴。
    理  由
一、查右揭犯罪事實，業據被告甲○○於本院審理中坦承不諱，且被告經採尿檢驗結
    果，發現其尿液有嗎啡及安非他命陽性反應，有私立長榮管理學院毒物研究中心
    八十八年十二月二十八日陽報告書一件在卷可稽（見八十九年度他字第八九號卷
    ），及台南市衛生局九十年一月十九日第９０００４８號檢驗成績書一件附於本
    院審理卷可參。按海洛因係由嗎啡經化學合成而製得，經注射進入人體後，因代
    謝而分解又生成嗎啡，因此施打海洛因後，由尿液檢驗結果仍為嗎啡反應。是以
    ，被告自白施打海洛因，而採尿化驗之結果呈現嗎啡陽性反應，核屬科學上合理
    之現象。又有上開扣案之毒品海洛因、安非他命、大麻，及吸食工具電子秤一個
    、研磨器一組、吸食器一組、分裝袋一百零五個可資佐證。上開海洛因確屬第一
    級毒品海洛因無訛，安非他命及大麻則為屬第二級毒品無誤，分經送鑑定在案，
    有法務部調查局編號000000000號、000000000號鑑定通知書
    ，及憲兵司令部刑事鑑識中心九十年四月三十日（９０）綱得字０５５４０號鑑
    驗知書各一件在本院審理卷可憑。綜合上開事證互核相符，是被告連續施用第一
    級、第二級毒品之行為至為明確。此外，被告前因施用毒品案件經本院裁定送觀
    察、勒戒後，認無繼續施用毒品之傾向，經台灣台南地方法院檢察署檢察官以八
    十八年度毒偵字第二八五號不起訴處分確定，被告於五年內再犯本件施用毒品之
    罪，經本院以八十九年度毒聲字第六五八號裁定送觀察、勒戒後，仍有繼續施用
    毒品傾向，有各該刑事裁定及不起訴處分書在卷可稽，及台灣台南看守所九十年
    一月九日南所京衛字第００七０─四號函附之有無繼續施用毒品傾向證明書一紙
    附於八十九年毒偵緝字第六三九號卷第二十、二十一頁可憑。綜上所查，被告自
    白核與事實相符，事證明確，被告犯行堪以認定。
二、查海洛因為第一級毒品，毒品危害防制條例第二條第二項第一款定有明文。又安
    非他命及大麻為第二級毒品，復為毒品危害防制條例第二條第二項第二款所明定
    。核被告所為，犯有毒品危害防制條例第十條第一項之施用第一級毒品罪及第十
    條第二項之施用第二級毒品罪。其施用前持有第一級、第二級毒品之低度行為，
    分別為施用第一級、第二級毒品之高度行為所吸收，均不另論罪。被告先後多次
    施用第一級及第二級毒品犯行，均時間緊接，犯罪構成要件相同，均顯係基於概
    括犯意而為，各為連續犯，均應論以一罪，並應依法加重其刑。被告所犯上開連
    續施用第一級及第二級毒品罪間，犯意各別，罪名亦殊，應分論併罰。爰審酌被
    告犯罪之動機、目的、手段、所生危害、施用毒品之次數、犯罪後坦承犯行態度
    良好等一切情狀，量處如主文所示之刑，併定其應執行刑，以資懲戒。再按查獲
    之毒品，不問屬於犯人與否，均沒收銷燬之，毒品危害防制條例第十八條第一項
    前段定有明文。是以本件扣案之海洛因（淨重二四．九二公克）、安非他命（送
    驗後淨重三．０００四公克）、大麻（淨重０．七公克），應宣告沒收併銷燬之
    。另扣案之電子秤一個、研磨器一組、吸食器一組、分裝袋一百零五個，係被告
所有，且供犯本罪所用之物，依刑法第三十八條第一項第二款、第三項前段之規
    定，均宣告沒收。至公訴意旨認吸食器等物，應併依毒品危害防制條例第十八條
    之規定宣告沒收銷燬之，然並無證據證明該等器具係「專供」施用毒品之器具，
    自無從依該條之規定宣告沒收併銷燬之，併此敘明。
據上論斷，應依刑事訴訟法第二百九十九條第一項前段，毒品危害防制條例第十條第
一項、第二項、第十八條第一項前段、刑法第十一條前段、第五十六條、第五十一條
第五款、第三十八條第一項第二款、第三項前段，判決如主文。
本案經檢察官陳誌銘到庭執行職務。
中      華      民      國      九十      年      七      月  二十六    日
                                          臺灣臺南地方法院刑事第三庭
                                              審判長法  官
                                                    法  官
                                                    法  官
右正本證明與原本無異。
如不服本判決，應於判決送達後十日內向本院提出上訴狀（應附繕本）。
                                                    書記官
中      華      民      國    九十      年      七      月  二十六    日
附錄法條：
毒品危害防制條例第十條第一項、第二項
施用第一級毒品者，處六月以上五年以下有期徒刑。
施用第二級毒品者，處三年以下有期徒刑。


司法院資訊處製作；財團法人民間司法改革基金會備份。
